【裁判字號】    99,訴,3065
【裁判日期】    991124
【裁判案由】    毒品危害防制條例
【裁判全文】
臺灣臺中地方法院刑事判決              99年度訴字第3065號
公  訴  人  臺灣臺中地方法院檢察署檢察官
被      告  洪志謀
上列被告因毒品危害防制條例案件，經檢察官提起公訴（99年度
毒偵字第2261、2740、3541號），被告於準備程序中就被訴事實
為有罪之陳述，受命法官於聽取當事人之意見後，本院合議庭裁
定改以簡式審判程序審理，判決如下：
    主    文
洪志謀犯如附表所示之罪，各處如附表所示之刑。應執行有期徒
刑貳年陸月。扣案如附表所示之第一級毒品海洛因、第二級毒品
甲基安非他命，均沒收銷燬之；扣案如附表所示之塑膠空袋、吸
食器、玻璃球、注射針筒，均沒收。
    犯罪事實及理由
一、犯罪事實：洪志謀於民國87年間，因施用第 1級毒品海洛因
    及第 2級毒品甲基安非他命，經法院裁定送勒戒處所觀察、
    勒戒後，認無繼續施用毒品傾向，由本院以87年度訴字第15
    20號，及臺灣高等法院臺中分院以87年度上易字第1415號分
    別判處免刑確定（因施用第1、2級毒品時間相同，雖經 2次
    判處免刑確定，均屬初犯毒品危害防制條例）；又於88年間
    因施用第1級毒品海洛因及第2級毒品甲基安非他命，經法院
    裁定送勒戒處所觀察、勒戒後，認有繼續施用毒品傾向，再
    經法院裁定送戒治處所施以強制戒治，於89年 3月21日戒治
    期滿，並經檢察官提起公訴，經本院分別判處有期徒刑 7月
    及5月，並定應執行之刑為有期徒刑10月確定，於90年4月17
    日縮刑期滿。復於88年間，因販賣毒品案件，經臺灣高等法
    院臺中分院判處有期徒刑 9年確定；於90年間，因施用毒品
    案件，經本院判處有期徒刑1年、8月確定；於91年間，因竊
    盜案件，經本院判處有期徒刑10月確定，上開 4罪，經減刑
    及合併定應執行之刑為有期徒刑9年8月確定，洪志謀於90年
    11月22日入監執行，於98年9月16日假釋出獄，刑期至100年
    8月1日始行屆滿，目前仍於假釋期間。詎洪志謀猶不知悛悔
    警惕，分別基於施用第1級毒品海洛因及第2級毒品甲基安非
    他命之犯意，為以下犯行：(一)於99年 5月24日某時許，在位
    於臺中縣清水鎮○○路17號之2住處，以將第1級毒品海洛因
    摻入香煙內點火吸用方式，施用第1級毒品海洛因1次；(二)於
    99年5月25、26日某時，在臺中縣清水鎮○○路17號之2住處
    ，以將第 2級毒品甲基安非他命置於玻璃球及吸食器內，以
    火燒烤成煙吸用方式，施用第2級毒品甲基安非他命1次。嗣
    經警方於99年 5月29日13時許，持本院核發之搜索票，至臺
    中縣清水鎮○○路17號之 2住處執行搜索，當場查扣洪志謀
    所有供施用之第 1級毒品海洛因（淨重3.25公克、驗餘淨重
    3.23公克）、供施用第 1級毒品海洛因所用之塑膠空袋（包
    裝上開第1級毒品海洛因）4只、供施用之第 2級毒品甲基安
    非他命（淨重11.673公克、驗餘淨重11.659公克）、供施用
    第2級毒品甲基安非他命所用之塑膠空袋（包裝上開第2級毒
    品甲基安非他命）6只、吸食器1組、玻璃球 2支，經警方採
    集其尿液送往詮昕科技股份有限公司，以酵素免疫分析法及
    氣相層析質譜儀鑑驗結果，呈第 1級毒品海洛因於人體代謝
    後之嗎啡陽性反應及第 2級毒品甲基安非他命於人體代謝後
    之安非他命及甲基安非他命陽性反應，因而查悉上情；(三)於
    99年5月31日10時許，在位於臺中縣清水鎮○○路17號之2住
    處，以將第 1級毒品海洛因混合液體後，以注射針筒注射方
    式，施用第 1級毒品海洛因1次。嗣經警方於99年5月31日22
    時20分許，在臺中縣清水鎮○○路與港埠路口旁稻田，當場
    查扣洪志謀所有供施用之第1級毒品海洛因（重 2.83公克）
    、供施用第1級毒品海洛因所用之塑膠空袋（包裝上開第1級
    毒品海洛因）3只、第2級毒品甲基安非他命（重0.98公克）
    、包裝上開第2級毒品甲基安非他命1只，經警方採集其尿液
    送往詮昕科技股份有限公司，以酵素免疫分析法及氣相層析
    質譜儀鑑驗結果，呈第 1級毒品海洛因於人體代謝後之嗎啡
    陽性反應，因而查悉上情（洪志謀涉嫌持有或施用第 2級毒
    品甲基安非他命部分，未據檢方提起公訴）；(四)於99年 8月
    24日18、19時許，在位於臺中縣清水鎮○○路 17號之2住處
    ，以將第 1級毒品海洛因混合液體後，以注射針筒注射之方
    式，施用第 1級毒品海洛因1次；(五)於99年8月23日17、18時
    許，在臺中縣清水鎮○○路17號之2住處，以將第2級毒品甲
    基安非他命置於玻璃球內，以火燒烤成煙吸用方式，施用第
    2 級毒品甲基安非他命1次。嗣經警方於99年8月26日11時10
    分許，持本院核發之搜索票，至臺中縣清水鎮○○路 106號
    12樓之1居處執行搜索，當場查扣洪志謀所有供施用之第1級
    毒品海洛因（淨重3.19公克、驗餘淨重3.12公克）、供施用
    第1級毒品海洛因所用之塑膠空袋（包裝上開第1級毒品海洛
    因）2只、注射針筒 6支、供施用之第2級毒品甲基安非他命
    （淨重2.6179公克、驗餘淨重2.6164公克）、供施用第 2級
    毒品甲基安非他命所用之塑膠空袋（包裝上開第 2級毒品甲
    基安非他命） 1只，經警方採集其尿液送往詮昕科技股份有
    限公司，以酵素免疫分析法及氣相層析質譜儀鑑驗結果，呈
    第 1級毒品海洛因於人體代謝後之嗎啡及可待因陽性反應及
    第 2級毒品甲基安非他命於人體代謝後之安非他命及甲基安
    非他命陽性反應，因而查悉上情。
二、本案證據：
（一）被告洪志謀於警詢、檢察官偵查、本院行準備程序及審理
      時的自白。
（二）本院99年度聲搜字第1925號搜索票、臺中縣警察局清水分
      局搜索筆錄、扣押物品目錄表、尿液採集同意書、委託鑑
      驗尿液代號與真實姓名對照表、詮昕科技股份有限公司濫
      用藥物尿液檢驗報告（報告編號00000000）、行政院衛生
      署草屯療養院鑑定書、法務部調查局濫用藥物實驗室鑑定
      書在卷可稽及被告洪志謀所有供施用之第 1級毒品海洛因
      （淨重3.25公克、驗餘淨重3.23公克）、供施用第 1級毒
      品海洛因所用之塑膠空袋（包裝上開第1級毒品海洛因）4
      只、供施用之第 2級毒品甲基安非他命（淨重11.673公克
      、驗餘淨重11.659公克）、供施用第 2級毒品甲基安非他
      命所用之塑膠空袋（包裝上開第2級毒品甲基安非他命）6
      只、吸食器1組、玻璃球2支，扣案可資佐證（以上係證明
      犯罪事實(一)、(二)部分）。
（三）臺中縣警察局清水分局扣押筆錄、扣押物品目錄表、現場
      照片、刑案現場測繪圖、委託鑑驗尿液代號與真實姓名對
      照表、詮昕科技股份有限公司濫用藥物尿液檢驗報告（報
      告編號00000000）在卷可稽及被告洪志謀所有供施用之第
      1級毒品海洛因（重2.83公克）、供施用第1級毒品海洛因
      所用之塑膠空袋（包裝上開第1級毒品海洛因）3只，扣案
      可資佐證（以上係證明犯罪事實(三)部分）。
（四）本院99年度聲搜字第2990號搜索票、臺中縣警察局清水分
      局搜索、扣押筆錄、扣押物品目錄表、現場照片、刑案現
      場測圖、勘察採證同意書、明秀派出所毒品案件代號與真
      實姓名對照表、詮昕科技股份有限公司濫用藥物尿液檢驗
      報告（報告編號00000000）、行政院衛生署草屯療養院鑑
      定書、法務部調查局濫用藥物實驗室鑑定書在卷可稽及被
      告洪志謀所有供施用之第 1級毒品海洛因（淨重3.19公克
      、驗餘淨重3.12公克）、供施用第 1級毒品海洛因所用之
      塑膠空袋（包裝上開第 1級毒品海洛因）2只、注射針筒6
      支、供施用之第 2級毒品甲基安非他命（淨重2.6179公克
      、驗餘淨重2.6164公克）、供施用第 2級毒品甲基安非他
      命所用之塑膠空袋（包裝上開第2級毒品甲基安非他命）1
      只，扣案可資佐證（以上係證明犯罪事實(四)、(五)部分）。
三、爰審酌被告洪志謀前已有多次施用毒品之刑事前案紀錄，且
    曾經觀察、勒戒及強制戒治之處遇，有臺灣高等法院被告前
    案紀錄表在卷可稽，堪認其品行不佳，其猶不知悛悔警惕而
    故態復萌，於本案再次施用第1級毒品海洛因、第2級毒品甲
    基安非他命，無視於毒品對於自身健康之戕害及國家對於杜
    絕毒品犯罪之禁令，惡性非輕，本諸施用毒品者均有相當程
    度之生理成癮性及心理依賴性，其犯罪心態與一般刑事犯罪
    之本質並不相同，量刑時需兼顧被告犯罪本質及斷絕生理成
    癮性、心理依賴性之必要，並斟酌被告犯後業已坦承犯行，
    頗具悔意等一切情狀，分別量處如主文所示之刑，並定其應
    執行之刑，以示懲儆。
四、扣案如附表所示之海洛因、甲基安非他命，分別為毒品危害
    防制條例第2條第2項規定之第1、2級毒品，爰均依同條例第
    18條第 1項前段規定，宣告沒收銷燬之；扣案如附表所示之
    塑膠空袋（分別為包裝如附表所示之第1級毒品海洛因、第2
    級毒品甲基安非他命）、吸食器、玻璃球、注射針筒，均係
    被告所有，分別供上開施用第1、2級毒品犯罪所用之物，業
    據被告供承在卷，爰均依刑法第38條第1項第2款規定宣告沒
    收。至扣案之第1級毒品海洛因、第2級毒品甲基安非他命，
    經鑑驗用罄部分，既因鑑驗而不復存在，本院爰不為沒收銷
    燬之諭知。另扣案之第2級毒品甲基安非他命1包（重0.98公
    克），係被告另涉犯持有或施用第 2級毒品甲基安非他命之
    毒品及重要證物，不僅與本案無關，且未據檢方提起公訴，
    應由檢方在該案另為適法之處理，本院無從於本案為沒收銷
    燬之諭知；另扣案之手機（含 SIM卡），並無積極證據證明
    與本案犯罪有關，本院無從為沒收之諭知，均附此說明。
五、依刑事訴訟法第273條之1第1項、第299條第1項前段、第310
    條之2、第454條第2項，毒品危害防制條例第10條第1項、第
    2項、第18條第1項前段，刑法第11條、第51條第5款、第 38
    條第1項第2款，判決如主文。
中    華    民    國    99    年    11    月    24    日
                  刑事第二庭  法  官  陳  得  利
上正本證明與原本無異。
如不服本判決，應於收受送達後10日內向本院提出上訴書狀（應
敘述具體理由並附繕本）。
上訴書狀如未敘述理由，應於上訴期間屆滿後20日內補提理由書
於本院。
                              書記官  吳  慕  先
中    華    民    國    99    年    11    月    24    日
附錄本案論罪科刑法條全文：
毒品危害防制條例第10條第1項
施用第一級毒品者，處6月以上5年以下有期徒刑。
施用第二級毒品者，處3年以下有期徒刑。
附表：
┌──┬───┬───────┬────────────────────┐
│編號│犯  行│所犯法條及罪名│宣          告          刑              │
├──┼───┼───────┼────────────────────┤
│ 一 │犯罪事│毒品危害防制條│洪志謀施用第一級毒品，處有期徒刑玖月。扣│
│    │實(一)  │例第10條第 1項│案之第一級毒品海洛因（驗餘淨重點貳公│
│    │      │              │克）沒收銷燬之、塑膠空袋（包裝上開第一級│
│    │      │              │毒品海洛因）肆只沒收。                  │
├──┼───┼───────┼────────────────────┤
│ 二 │犯罪事│毒品危害防制條│洪志謀施用第二級毒品，處有期徒刑柒月。扣│
│    │實(二)  │例第10條第 2項│案之第二級毒品甲基安非他命（驗餘淨重拾壹│
│    │      │              │點陸伍玖公克）沒收銷燬之、塑膠空袋（包裝│
│    │      │              │上開第二級毒品甲基安非他命）陸只、吸食器│
│    │      │              │壹組、玻璃球貳支沒收。                  │
├──┼───┼───────┼────────────────────┤
│ 三 │犯罪事│毒品危害防制條│洪志謀施用第一級毒品，處有期徒刑玖月。扣│
│    │實(三)  │例第10條第 1項│案之第一級毒品海洛因（重貳點捌公克）沒│
│    │      │              │收銷燬之、塑膠空袋（包裝上開第一級毒品海│
│    │      │              │洛因）只沒收。                        │
├──┼───┼───────┼────────────────────┤
│ 四 │犯罪事│毒品危害防制條│洪志謀施用第一級毒品，處有期徒刑玖月。扣│
│    │實(四)  │例第10條第 1項│案之第一級毒品海洛因（驗餘淨重點壹貳公│
│    │      │              │克）沒收銷燬之、塑膠空袋（包裝上開第一級│
│    │      │              │毒品海洛因）貳只、注射針筒陸支沒收。    │
├──┼───┼───────┼────────────────────┤
│ 五 │犯罪事│毒品危害防制條│洪志謀施用第二級毒品，處有期徒刑柒月。扣│
│    │實(五)  │例第10條第 2項│案之第二級毒品甲基安非他命（驗餘淨重貳點│
│    │      │              │陸壹陸肆公克）沒收銷燬之、塑膠空袋（包裝│
│    │      │              │上開第二級毒品甲基安非他命）壹只沒收。  │
└──┴───┴───────┴────────────────────┘

司法院資訊處製作；財團法人民間司法改革基金會備份。
